【裁判字號】    90,裁,158
【裁判日期】    900322
【裁判案由】    給付保險費
【裁判全文】
最  高  行  政  法  院  裁  定                      九十年度裁字第一五八號
    抗  告  人  勞工保險局
    代  表  人  甲○○
    訴訟代理人  李金澤      律師
右抗告人因與相對人會成企業有限公司間給付保險費事件，不服臺中高等行政法院中
華民國九十年一月二十九日八十九年度訴字第八三○號裁定，提起抗告。本院裁定如
左︰
    主  文
抗告駁回。
抗告訴訟費用由抗告人負擔。
    理  由
一、勞工保險條例第十七條第二項前段規定：「加徵前項滯納金十五日後仍未繳納者
    ，保險人應就其應繳之保險費及滯納金，依法訴追。」因於行政執行法公布施行
    前，苟無法院之裁判作為執行名義，或有法律之明文，普通法院之民事執行處無
    從僅依保險人之限期履行書面據以對勞工保險費、滯納金之債務人實施強制執行
    ，故制定此項規定，從而抗告人自有依前開法律規定向普通法院民事庭起訴，或
    聲請依督促程序發支付命令之必要。而行政執行法業於八十七年十一月十一日公
    布，並經行政院以命令定自九十年一月一日起施行，該法第十一條第一項第三款
    定有公法上金錢給付義務經以書面限期履行，得逕由主管機關移送執行之明文，
    則勞工保險之保險人原有起訴請求命債務人給付保險費等之必要，因行政執行法
    之施行而不存在。
二、本件抗告人於原審起訴意旨略以：相對人積欠八十九年二、三、四月份之保險費
    ，依序分別為新臺幣（以下同）一八、四六二元、一八、七九一元、二○、六四
    八元，合計五七、九○一元，經原告通知限期繳納，並加徵滯納金，仍未繳納，
    爰依勞工保險條例第十六條、第十七條第一項規定，求為命被告應給付原告五七
    、九○一元及其滯納金之判決。原法院以：本件關於勞工保險費部分，依勞工保
    險條例第十六條第一項第一、二、三款規定已定有履行期間，復依同條例第十七
    條第一項前段規定，得寬限十五日；關於滯納金部分，雖未再訂有履行期間，惟
    原告均已以書面限期繳納，該限期繳納之書面通知書，自分別符合修正行政執行
    法第十一條第一項第一、三款之規定。本件抗告人應可依修正之行政執行法第十
    一條第一項第一、三款規定，移送該管行政執行處逕為執行，無須向原法院起訴
    請求判命相對人給付，重新取得執行名義之必要。其提起本件訴訟，不具提起行
    政訴訟之要件，爰予裁定駁回，經核於法洵無違誤。
三、抗告人抗告意旨略以：勞工保險條例第十七條第二項前段規定：「加徵前項滯納
    金十五日後仍未繳納者，保險人應就其應繳之保險費及滯納金，依法訴追。」全
    民健康保險法第三十條第二項規定：「前項保險費、滯納金或利息，自投保單位
    應繳納之日起，逾三十日仍未繳納者，保險人得移送法院強制執行；被保險人逾
    一百五十日仍未繳納者，亦同。」土地法第五十三條規定：「納稅義務人，仍未
    繳納者移送法院強制執行．．．」房屋稅條例第十八條規定：「納稅義務人．．
    ．仍不繳納稅款及滯納金怠報金者，移送法院強制執行。」稅捐稽徵法第三十九
    條第一項規定：「納稅義務人．．．仍未繳納者，．．．移送法院強制執行。」
    因勞工保險條例係明定「訴追」，與全民健康保險法及其他稅法所定「移送法院
    強制執行」之規定迥異，原裁定未審酌及此，認抗告人起訴欠缺權利保護要件，
    完全違反勞工保險條例之規定等語。揆諸首開說明，本件抗告人並無提起訴訟請
    求判命給付保險費及滯納金之必要，其所述洵屬無據，抗告意旨求為廢棄原裁定
    ，為無理由，應予駁回。
據上論結，本件抗告為無理由，爰依行政訴訟法第二百七十二條、第一百零四條、民
事訴訟法四百九十二條第一項、第九十五條、第七十八條，裁定如主文。
中    華    民    國     九十        年      三      月     二十二      日
                    最 高 行 政 法 院  第 四 庭
                                審 判 長 法  官      葉  振  權
                                         法  官      趙  永  康
                                         法  官      林  清  祥
                                         法  官      劉  鑫  楨
                                         法  官      吳  明  鴻
右  正  本  證  明  與  原  本  無  異
                                         法院書記官  阮  桂  芬
中    華    民    國     九十        年      三      月     二十三      日


司法院資訊處製作；財團法人民間司法改革基金會備份。
